CURRICULUM VITAE

Luiz Alberto MUNARI

Serafim de Alencastre, 240 Porto Alegre, RS, Brasil 91110-200

Cell: +55 51 9697.6282 Cell: +55 41 8410.4225

CREA-RS: RS181503 munari@munari.com.br

Profissão atual: Supervisor de Engenharia e Engenheiro Projetista

http://br.linkedin.com/pub/luiz-munari/15/450/231

http://lattes.cnpq.br/9241254825413615

Qualificação

Com grande experiência em gerenciamento, coordenação e projeto de máquina retificadoras, centro de usinagem, retrofitting de máquinas operatrizes, máquinas dedicadas, linha de montagens, equipamento de transporte e elevação, ferramentas de usinagem para metais e rochas, e assistência em manutenção de equipamentos pesados. Projetos de plataformas e pontes rolantes, garras de transportes de madeiras e pontes rolantes empilhadeiras, máquinas de testes e de montagens.

Formação/experiência

Depois de menos de 30 anos de projetos, construção, montagem e manutenção, eu decidi concluir meu curso de Engenharia Mecânica na UFRGS que tinha iniciado em 1984. Isto aconteceu com a troca de conceitos das fábricas brasileiras, por uma demanda de existir uma responsanilidade técnica sobre os projetos executados. Até então, 90 por centos dos projetos mecânicos não necessitavam de uma RT, e quando necessitavam, surgia aí um problema. Pensando nisso e no no futuro com as novas diretrizes de projetos, voltei para a univesidade em 2005/2 e terminei em 2011/1.

Eu realmente gosto de projetos mecânicos, participei como colaborador no desenvolvimento e construção de tres protótipos de desruptor de bombas eletrônicas (canhão de água) para a Brigada Militar do RS, como curiosidade na implantação de um novo tipo de desarmamento no combate ao crime, dispositivo que existe e até hoje e são usados.

Educação:

Escola Técnica Parobé Técnico Mecânico /1978

UFRGS: (Universidade Federal do RGS)

Engenharia Mecânica

Concluído (Julho/2011) http://hdl.handle.net/10183/31421

http://www.lume.ufrgs.br/handle/10183/31421

UFPR: (Universidade Federal do PR) Mestrado em Mecânica dos Sólidos Conclusão prevista (Julho/2017)

Cursos Adcionais:

SKA Computação - Solidworks

Grapho Computação - Mechanical Inventor 3D Machine Designer

Cadds - AutoDesk Auto Cad e Mechanical

Carborundun - Application Security and Principles and manufacture of abrasives

Racine Hydraulic - Design Automation SistemProjetos de Automação de Sistemas

Computervision do Brasil - CADDS 4x Basic Mechanical Design

Albarus - CIPA

Chamber Trade Brazil/Germany - Eletro-erosão à fio CNC

MCB - Management Center Brazil Integration Training Leaders CCQ

Festo Didactic - AK – Pneumatic Advance and E1 – Commands basic

Scharader CAPS - Pneumatics Automation

Experiência:

WHB BRASIL Ltda.

Função: Supervisor da Engenharia de Projetos/Projetista na área de projetos de dispositivos fixação de usinagem e máquinas de usinagem e estação de estanqueidade, e afins e update de dispositivos para usinagem no ganho de produtividade de pós processo. Redefinição de processos e melhoria e novos dispositivos, projetos de máquina e definição de máquina para melhoria de processo antigos, redução de custos. Gerenciamento do star up do dispositivo e máquinas especiais e update do rebuilt para novas construções

10/2011 - 04/2016 - Função como PJ

Progetto M Industrial Ltda.

Função: Diretor, proprietário

05/2002 – Empresa para prestação de serviço como PJ

Clientes

- Dana Albarus Gravataí projetos de máquinas e dispositivos, máquina de solda de cardãn, torno especial de ponta de direção, brochadeira, etc
- Unidigital Ltda máquina/dispositivo para medição e controle das distâncias entre furos e controle de espessura de pastilhas de freios para Fras-le.
- Koch Metalúrgica Ltda supervisão, projeto e desenvolvimento de manipuladores (garras) para toras de madeiras, pontes rolantes com talhas e tipo empilhadeiras, monovias, guindaste de colunas, e equipamentos para elevação.
- Repromaq Ltda Retrofitting de retificadoras, tornos projetos de máquina novas como prensa, torno de 4 eixos, mesas de giro para telhas, etc.
- Sigma Ferramentas Cabeçotes de furação, brocas especiais, brocas para rochas, cabeçote de mandrilamento.
- Eberle S.A máquina de revestimento de botão.
- Fitesa S.A CE máquina de corte e extrusão de NT (partes)
- Digicounter Ltda parte mecânica do sistema de controle de ônibus (catraca eletrônica)
- Hidrossistemas Ltda. modificação de partes de máquina de teste hidráulicos.
- Sulmetal Ferramentas projetos de ferramentas e dispositivos de usinagem, pequenas máquinas de usinagem (mandrilamento, roscas) em carcaças de alumínio.
- Stihl dispositivo para centro de usinagem.
- Tecnomola máquina para construção de molas.
- Wimaq Industrial projetos de mesas de corte de máquina de conformação de tubos com costura.- Kromaut retrofitting retificadoras.

- Taurus Wotan projetos de centro de usinagem, colunas de tornos verticais especias, mesa de centro de usinagem especiais, spindle de alta rotação.
- Delphi pequenas máquinas de furação, mandrilamento, carregadores automáticos para retificadoras e dispositivo de medição.
- UFRGS máquina de teste de pastilhas de freios e stick slip.
- WHB Brasil PR Projetos de dispositivos e máquinas dedicadas

DJL Industrial Ltda.

Função Diretor,co-proprietário 1991 - 04/2002

Cases

- Controil RS Projeto e construção de máquina de teste e fechamento de servofreios e seus componentes.
- Tupy –SC Dispositivo para Okuma e Masak Center Machine para usinagem de bloco e tampa do motor F250 da Navistar-International.
- New Hubner PR Projeto e construção da Linha de montagem do cubo de roda da F250 Navistar.
- Maxion DMO divison Fiat projeto e construção retificadora cubo de roda da Fiat.
- Maxion DMO divison GE Fanuc Retrofitting Center Machine
- Maxion DMO divison Mercedez Retrofitting torno vertical, fresadoras Heller e outras máquinas.
- Maxion DMO divison Máquina de teste de trator, sistema de flushing e tração de rodas.
- Maxion DMO divison Modificação de torno para a operação de conformação através de roletamento para rodas de trens, Brochadeiras para divisão agrícola.
- Scania Máquina de usinagem da biela.
- VW Linha de montagem da CV joint
- Fitesa S.A CE e RS retroffiting de máquina para tecido nonwoven.
- ATLAS NC USA retroffiting de máquina para tecido nonwoven.

Sulmecânica Industrial Ltda.

Função: projetista mecânico – divisão de projetos especiais de máquinas retificadoras pesadas e retificadoras de especiais (trem de pouso, hélice de turbina, etc) 08/1986 -10/1991

Forjas Taurus S.A.

Função: projetista de novos produtos como: revolveres, pistólas, etc. 03/1986 - 08/1986

Albarus S.A Ind. e Com.

Função: projetista mecânico na linha de processo e construção de máquinas especiais. 03/1979 - 02/1986

Metalúrgica Ferroarte Ltda.

Função: desenhista — sistema de transporte e armazenamento de grãos e cereais. (silos, elevadores, correias transpostadores, funis direcionadores, etc) 08/1977 - 03/1979

Koch Metalúrgica Ltda.

Função: assistente de engenharia – elebaoração de lista de material, manuais, revisão de pequenos projetos, acompanhamento na montagem no cliente. 02/1976 -07/1977